【裁判字號】    99,家訴,206
【裁判日期】    991125
【裁判案由】    返還遺產
【裁判全文】
臺灣桃園地方法院民事判決             99年度家訴字第206號
原      告  徐杰瑋
            徐詩評
前列二人共同
訴訟代理人  呂理胡律師
            唐永洪律師
被      告  徐謝枝妹
            徐永嘉
前列二人共同
訴訟代理人  湯  偉律師
上列當事人間請求返還遺產事件，本院判決如下：
    主  文
原告之訴及假執行之聲請均駁回。
訴訟費用由原告負擔。
    事實及理由
一、按原告之訴，依其所訴之事實，在法律上顯無理由者，法院
    得不經言詞辯論，逕以判決駁回之。民事訴訟法第249 條第
    2 項定有明文。
二、原告起訴主張略以：緣訴外人徐金淪分為被告徐謝枝妹之配
    偶，及原告與被告徐永嘉及訴外人徐永洪之父親，訴外人徐
    金淪於民國98年10月15日因車禍不幸往生，被告竟於訴外人
    徐金淪往生後，擅自盜蓋徐金淪之印章及簽名，以偽造私文
    書之方式，向桃園縣新屋鄉農會及新屋郵局盜領訴外人徐金
    淪之存款共新台幣（下同）1,846,200 元。另被告徐謝枝妹
    又領取徐金淪新屋鄉農會老人津貼150,000 元，被告徐永嘉
    亦領取勞保局就徐金淪之死亡給付57,600元，被告2 人共計
    領取2,053,800 元，上開款項係徐金淪之遺產，遭被告2 人
    侵占，爰依民法第184 條第1 項前段、第185 條、第179 條
    第1138條、第1144條規定，原告各可分得五分之一即410,76
    0 元，爰依上揭規定，提起訴訟，並聲明被告徐謝枝妹、徐
    永嘉應連帶給付原告各410,760 元，及自起訴狀繕本送達翌
    日起至清償日止，按年息百分之五計算之利息。並願供擔保
    准予假執行。
三、按繼承人有數人時，在分割遺產前，各繼承人對於遺產全部
    為公同共有。又公同共有物之處分及其他之權利行使，除法
    律有特別規定外，應得公同共有人全體之同意。又回復共有
    物之請求，僅得為共有人全體之利益為之。民法第1151條及
    第828 條第2 項、第3 項定有明文。經查：本件縱令原告主
    張上揭2,053,800 元係訴外人徐金淪之（全部）遺產之情屬
    實，依首揭說明，在遺產未分割前，兩造及訴外人徐永洪等
    5 人對於該遺產為公同共有，是原告主張其可各分得五分之
    一，請求判決被告2 人應連帶給付原告各410,760 元，為顯
    無理由，本院不經言詞辯論，逕以判決駁回。原告既受敗訴
    之判決，其假執行之聲請即失所附麗，應併予駁回。
四、據上論斷：本件原告之訴為顯無理由，爰依民事訴訟法第24
    9 條第2 項、第78條、第85條第1 項前段，判決如主文。
中    華    民    國    99    年    11    月    25    日
                  家事庭  法  官  吳爭奇
上列正本證明與原本無異
如對本判決上訴，須於判決送達後20日之不變期間內，向本院提
出上訴狀。
如委任律師提起上訴者，應一併繳納上訴審裁判費。
中    華    民    國    99    年    11    月    25    日
                          書記官  許白梅

司法院資訊處製作；財團法人民間司法改革基金會備份。
